JOSÉ HENRIQUE MENGER

CPF: 95201599087

Data de nascimento: 17/11/1980

Av. Dom Cláudio José Gonçalves Ponce de Leon, 240, apto 1407, bloco 05

Vila Ipiranga – Porto Alegre – RS

Telefone: (51) 92756683

Skype: jhmenger

E-mail: jhmenger@gmail.com

Resumo das Qualificações

Mais de oito anos de experiência na área de Gestão de Recursos e PCP.

Experiência em planejamento de carga máquina; planejamento de atividades para otimização das rotinas de trabalho (Lean Manufacturing); ferramentas da qualidade como: PPAP, CEP, Ishikawa, QFD, Brainstorming, 5W 2H, FMEA, Pareto entre outros; Experiência em Sistema de Gestão da Qualidade NBR 15100:2010, ISO/TS 16949:2002, ISO 9001:2000 e Documento ANAC F-300-28 – Questionário de Avaliação de Sistemas de Organização da Produção; Responsável pela organização e implementação do SOP (Sistema de Organização da Produção em empresa do setor aeronáutico certificado pela ANAC) e manutenção deste; e Dinâmico e comprometido com a missão da empresa.

Objetivo Profissional

Crescimento profissional através da aplicação dos conhecimentos acadêmicos e de mercado adquiridos, a fim de agregar à empresa inovação, melhoria contínua e sustentabilidade, de forma a conseguirmos sucesso mútuo.

Formação Acadêmica

• Engenharia de Produção – UFRGS (Universidade Federal do Rio Grande do Sul) 12/2007

Experiência Profissional

THYSSENKRUPP ELEVADORES

01/2015 - Atual

Cargo: Analista de Planejamento e Controle de Produção Principais atividades e resultados:

- Analisar, desenvolver e executar o planejamento e controle de produção da manufatura da empresa;
- Analisar a carga máquina da fábrica e distribuir as demandas entre os grupos de máquinas;
- Planejar as paradas de manutenção, visando o controle de OEE (Eficiência global dos equipamentos) e aumento de eficiência da linha de produção;
- Analisar e desenvolver melhorias nos processos de fabricação;
- Desenvolver, definir e controlar indicadores de produção;
- Garantir o seguenciamento de produção, alinhado à filosofia Lean;
- Reduzir o desperdício tanto de materiais quanto mão-de-obra em todas as etapas do processo produtivo;

CIERGS/FIERGS 08/2014 – 12/2014

Federação das Indústrias do Estado do Rio Grande do Sul Cargo: Analista Corporativo Pleno Principais atividades e resultados:

 Analisar, desenvolver e executar aquisições de materiais para todas as unidades do Sistema Fiergs dentro do RS.

- Elaborar, desenvolver, executar e controlar projetos, pesquisas, políticas, programas e eventos na área de atuação, integrados e/ou com instituições públicas, privadas, nacionais ou internacionais.
- Participar da elaboração, execução e acompanhamento do processo de planejamento e orçamento e análise de variáveis, cenários, tendências e resultados.
- Participar do desenvolvimento, implantação e atualização de normas técnicas e administrativas, materiais institucionais, manuais de procedimentos e processos de sua área de atuação.
- Assumir as responsabilidades nas esferas administrativa, cível e criminal.
- Elaborar relatórios e pareceres técnicos, correspondências, textos e documentos de sua área.

RITTER PROJETOS AERONÁUTICOS

07/2006 - 09/2013

Indústria do setor aeronáutico especializada em modificações de aeronaves Cargo: Engenheiro de Produção

Principais atividades e resultados:

- Gerente de PCP (Planejamento e Controle da Produção), sendo responsável pela análise e desenvolvimento de fornecedores, análise crítica de produtos e processos, gerando os planos e cronogramas de fabricação, bem como as fichas de processo;
- Coordenador dos processos internos e externos de compra, produção e expedição;
- Engenheiro de processo, responsável pelo setor industrial da empresa e pela análise crítica da viabilidade de fabricação, ajustando o produto ao processo e vice-versa;
- Supervisor de gestão de recursos (compras, recebimento, fabricação, qualidade e expedição);
- Coordenador de auditorias em fornecedores;
- Responsável pelo custeio dos produtos e pela implementação de um sistema de custeio na empresa:
- Responsável pela criação e análise de documentação para gestão da qualidade dentro do setor industrial:

ACTIA DO BRASIL INDÚSTRIA E COMÉRCIO LTDA

03/2005 A 06/2006

Empresa Multinacional do setor automotivo especializada em eletrônica embarcada Cargo: Estagiário do setor industrial e Funcionário temporário

Principais atividades e resultados:

- Auxiliar no controle de documentação de acordo com a norma ISO/TS 16949:2002.
- Contato com clientes e fornecedores:
- Responsável pela análise de processos produtivos, tempos e movimentos e ergonomia;
- Criador e auxiliar na implementação do layout industrial da empresa;

DANA-ALBARUS INDÚSTRIA E COMÉRCIO LTDA

12/2005 A 02/2006

Empresa Multinacional do setor metal-mecânico

Cargo: Estagiário do setor de qualidade

Principais atividades e resultados:

- Auxiliar no desenvolvimento de planos de ação e melhoria no setor de forjaria;
- Responsável pela medição de peças e PPAP;
- Responsável pela análise da conformidade de produtos;
- Redator de documentos da qualidade; e
- Dar apoio no relacionamento com clientes.

Idiomas

- Inglês Escrita: Avançado; Leitura: Avançado; Fala: Intermediário
- Espanhol Escrita: Básico; Leitura: Básico; Fala: Básico

Informática

Autocad 2D e 3D (domínio); Solid Works (básico); Ms Project (intermediário); Excel (avançado); Word (avançado); SAP (intermediário); TOTVS Proteus (intermediário);

Cursos Extras

Treinamento de "Facilitadores de SOP – Sistema de Organização da produção" (ATSG, 2009); Duração: 24h

Formação de auditores Internos de Sistemas de Gestão da Qualidade Aeroespacial – SAE AS 9100 C/ NBR 15100:2010; (ATSG, 2010); Duração: 24h